【裁判字號】    90,訴,317
【裁判日期】    901026
【裁判案由】    毒品危害防制條例
【裁判全文】
臺灣士林地方法院刑事判決                            九十年度訴字第三一七號
    公  訴  人  臺灣士林地方法院檢察署檢察官
    被      告  甲○○
右列被告因違反毒品危害防制條例案件，經檢察官提起公訴（九十年度毒偵字第八一
○號、第一○五三號），本院判決如左：
    主  文
甲○○連續施用第一級毒品，累犯，處有期徒刑捌月。扣案之海洛因壹包（驗後淨重
零點玖貳公克）沒收銷燬之、磨粉器壹組沒收；又連續施用第二級毒品，累犯，處有
期徒刑伍月。應執行有期徒刑拾壹月。扣案之海洛因壹包（驗後淨重零點玖貳公克）
沒收銷燬之、磨粉器壹組沒收。
    事  實
一、甲○○前有違反麻醉藥品管理條例之前科，最近一次於民國八十六年間，因違反
    藥事法案件，經臺灣臺北地方法院以八十六年度易字第四五六三號判處有期徒刑
    四月確定，於八十七年九月十九日執行完畢，仍不知悔改。其前分別因施用第二
    級毒品安非他命案件，先後二次經觀察、勒戒後，均認無繼續施用毒品之傾向，
    由臺灣高等法院於八十七年九月二十九日以八十七年度上易字第三七二五號判決
    免刑確定、臺灣士林地方法院檢察署檢察官於八十八年八月十七日以八十八年度
    毒偵字第五三號不起訴處分確定。復於八十八年九月二日晚上八時五十五分許經
    警採尿回溯前九十六小時內之某時（不含查獲後至採尿前留滯警局之時間），施
    用第二級毒品安非他命案件，先送強制戒治後，並由臺灣士林地方法院檢察署檢
    察官聲請簡易判決處刑，嗣於九十年二月二十八日，經臺灣士林地方法院以九十
    年度簡上字第七號判處有期徒刑四月確定。詎甲○○復基於概括犯意，自九十年
    三月下旬起至到五月十九日前二、三天止，在台北市○○區○○路三段一三二號
    住處，連續施用第二級毒品安非他命及第一級毒品海洛因多次，嗣分別為警於九
    十年四月二十日晚間六時十分許及同年五月十九日下午一時四十分許，在臺北市
    內湖區○○路○段一三二號住處查獲，並扣得其持有之第一級毒品海洛因一包（
    驗後淨重○‧九二公克）及所有供研磨第一級毒品海洛因以利施用之磨粉器壹組
    。
二、案經臺北市政府警察局內湖分局報請臺灣士林地方法院檢察署檢察官偵查起訴。
    理  由
一、訊據被告對於上開施用第一級與第二級毒品之事實坦承不諱，核與被告二次為警
    查獲當日所採尿液，經送驗結果均係呈嗎啡及甲基安非他命陽性反應之結果相符
    ，有臺北市立療養院尿液檢驗報告書二紙附卷可稽，而被告於九十年四月二十日
    為警查獲所持有之白色粉末，經送法務部調查局鑑定結果，確實含海洛因成分（
    驗後淨重○‧九二公克），亦有該局九十年六月十一日（九○）陸（一）字第九
    ○一六七五一一號檢驗通知書一紙在卷可稽，則被告之自白與事實相符，可以相
    信。又本件被告前因違反毒品危害防制條例案件，分別二次經裁定送觀察、勒戒
    後，均認無繼續施用毒品傾向，而分別由臺灣高等法院於八十七年九月二十九日
    以八十七年度上易字第三七二五號判處免刑確定及臺灣士林地方法院檢察署檢察
    官於八十八年八月十七日以八十八年度毒偵字第五三號為不起訴處分確定，被告
    復於八十八年九月二日晚上八時五十五分許經警採尿回溯前九十六小時內之某時
    （不含查獲後至採尿前留滯警局之時間），施用第二級毒品安非他命案件，經本
    院以九十年度簡上字第七號判處有期徒刑四月確定，有本院九十年度簡上字第七
    號刑事判決書影本一份及臺灣高等法法院被告全國刑案紀錄表一份在卷足參，則
    被告四犯毒品危害防制條例第十條第一項及第二項之施用第一級及第二級毒品罪
    ，事證明確，犯行堪以認定，應依法論科。
二、核被告所為，係犯毒品危害防制條例第十條第一項施用第一級毒品及同條第二項
    施用第二級毒品罪。其為施用第一、二級毒品而持有第一、二級毒品安非他命之
    低度行為，應為施用之高度行為所吸收，均不另論罪。又先後多次施用第一、二
    級毒品之行為，時間緊接，犯意概括，犯罪構成要件相同，均為連續犯，應依刑
    法第五十六條之規定論以一罪，並加重其刑。被告所犯上開二罪間，犯意各別，
    行為互異，應予分論併罰。查被告曾受事實欄所述有期徒刑之執行，有臺灣高等
    法院檢察署刑案紀錄簡覆表附卷足憑，其於有期徒刑執行完畢五年以內，再犯有
    期徒刑以上之本罪，為累犯，均應依刑法第四十七條之規定遞加重其刑。爰審酌
    被告之素行、犯罪之動機、目的、施用之時間、施用毒品對人身及社會治安潛在
    之影響甚大，及被告於犯罪後坦承犯行等一切情狀，分別量處如主文所示之刑，
    並依法定應執行刑，以資懲儆。至扣案之海洛因一包（淨重○．九二公克），為
  查獲之毒品，屬違禁物，不問屬於犯人與否，應依毒品危害防制條例第十八條第
    一項前段之規定宣告沒收銷燬之。至於磨粉器一組，尚非屬專供施用毒品之器具
    ，惟係被告所有且供研磨第一級毒品海洛因作為吸食之用，業據被告供明在卷，
    應依刑法第三十八條第一項第二款之規定宣告沒收。
據上論斷，應依刑事訴訟法第二百九十九條第一項前段，毒品危害防制條例第十條第
一項、第二項、第十八條第一項前段，刑法第十一條、第五十六條、第四十七條、第
三十八條第一項第二款、第五十一條第五款，判決如主文。
本案經檢察官蘇佩鈺到庭執行職務。
中      華      民      國      九十      年      十    月    二十六    日
                                  臺灣士林地方法院刑事第一庭
                                      法  官  林政佑
如不服本判決，應於判決送達後十日內，向本院提出上訴狀。
附錄本案論罪科刑法條全文：
毒品危害防制條例第十條：
施用第一級毒品者，處六月以上五年以下有期徒刑。
施用第二級毒品者，處三年以下有期徒刑。


司法院資訊處製作；財團法人民間司法改革基金會備份。
